臺灣彰化地方法院刑事判決　　　　　　 94年度訴字第1239號
公　訴　人　臺灣彰化地方法院檢察署檢察官
被　　　告　甲○○
上列被告因違反毒品危害防制條例案件，經檢察官提起公訴（九
十四年度毒偵字第二七七四號、第四三九０號），暨移送併案審
理（九十四年度毒偵字第三五三二號），本院認有刑事訴訟法第
二百七十三條之一第一項之情形，而改依簡式審判程序判決如下
：
    主  文
甲○○施用第一級毒品，累犯，處有期徒刑柒月；又連續施用第
二級毒品，累犯，處有期徒刑陸月，扣案之甲基安非他命貳包（
合計毛重約零點捌公克），沒收銷燬之。應執行有期徒刑壹年，
扣案之甲基安非他命貳包（合計毛重約零點捌公克），沒收銷燬
之。
    事  實
一、甲○○曾因違反毒品危害防制條例案件，經本院以九十一年
    度彰簡字第四一九號判決判處有期徒刑六月、三月，應執行
    有期徒刑七月確定，入監執行，於民國（下同）九十三年三
    月八日縮短刑期執行完畢。又其前因施用毒品案件，經本院
    以九十年度毒聲字第三六二九號裁定移送觀察、勒戒後，認
    無繼續施用毒品之傾向，由臺灣彰化地方法院檢察署檢察官
    於九十一年一月二十三日，以九十年度毒偵字第三九七七號
    為不起訴處分確定；復於九十一年間，又因施用毒品案件，
    經本院以九十一年度毒聲字第一四七六號裁定送觀察、勒戒
    後，認有繼續施用毒品之傾向，經檢察官聲請，由本院以九
    十一年度毒聲字第二００一號裁定移送戒治處所施予強制戒
    治一年，業於九十二年八月十二日戒治期滿，此部分所犯刑
    事案件部分，則經本院以九十一年度彰簡字第四一九號判決
    判處有期徒刑六月、三月，應執行有期徒刑七月確定（業已
    執行完畢）。詎其仍不知悔改，於前開強制戒治執行完畢釋
    放後五年內，復基於施用第一級毒品海洛因之犯意，於九十
    四年五月三十日下午四時許，在彰化縣彰化市城中大樓之公
    共廁所內，以將第一級毒品海洛因摻入香煙內，點火加以吸
    食之方式，施用第一級毒品海洛因一次。另基於施用第二級
    毒品甲基安非他命之概括犯意，自九十四年二月某日起至同
    年七月四日下午一時許止，在彰化縣彰化市城中大樓公共廁
    所、彰化市火車站公共廁所內及彰化縣彰化市○○路不詳處
    所等地，以將第二級毒品甲基安非他命置放於玻璃管內，外
    用火加以燒烤使成氣體後吸食之方式，連續施用第二級毒品
    甲基安非他命多次，平均約五天施用一次。嗣先於九十四年
    五月三十日晚間九時五十分許，在彰化縣彰化市○○路一五
    五號前，為警查獲，並當場扣得甲基安非他命二包（合計毛
    重約０點八公克）；復於九十四年六月十日下午三時五十分
    許，在彰化縣彰化市○○路與民生路口；及九十四年七月四
    日下午三時二十分許，在彰化縣彰化市○○路與實踐路口，
    分別為警查獲，而循線查悉上情。
二、案經彰化縣警察局彰化分局報請臺灣彰化地方法院檢察署檢
    察官偵查起訴，暨彰化縣警察局彰化分局請臺灣彰化地方法
    院檢察署檢察官移送併案審理，本院認有刑事訴訟法第二百
    七十三條之一第一項之情形，而改依簡式審判程序審理。
    理  由
一、按除被告所犯為死刑、無期徒刑、最輕本刑為三年以上有期
    徒刑之罪或高等法院管轄第一審案件者外，於刑事訴訟法第
    二百七十三條第一項程序進行中，被告先就被訴事實為有罪
    之陳述時，審判長得告知被告簡式審判程序之旨，並聽取當
    事人、代理人、辯護人及輔佐人之意見後，裁定進行簡式審
    判程序；除簡式審判程序及簡易程序案件外，第一審應行合
    議審判，刑事訴訟法第二百七十三條之一第一項、第二百八
    十四條之一分別定有明文。本件被告甲○○所犯係死刑、無
    期徒刑、最輕本刑為三年以上有期徒刑或高等法院管轄第一
    審案件以外之罪，並於本院行準備程序時就被訴事實為有罪
    之陳述，本院合議庭依前揭規定，經評議結果，裁定改由受
    命法官獨任行簡式審判程序，先予敘明。
二、上揭事實，業據被告迭於警、偵訊及本院行準備程序與審理
    時均坦承不諱，且其先後於九十四年五月三十日、同年六月
    十日及同年七月四日為警查獲時所採取之尿液，經送鑑驗結
    果，確分別呈甲基安非他命與嗎啡陽性反應（九十四年五月
    三十日為警採集之尿液）；及甲基安非他命陽性反應（九十
    四年六月十日及同年七月四日為警所採集之尿液），此有彰
    化縣警察局彰化分局委託檢驗尿液代號與真實姓名對照單及
    彰化縣衛生局九十四年六月六日煙檢字第九四二二六０號、
    九十四年六月二十日煙檢字第九四二四八七號及九十四年七
    月十一日煙檢字第九四二七九五號煙毒尿液檢驗成績書各一
    紙附卷可稽，而扣案之白色結晶顆粒二包，確係甲基安非他
    命成分，此除據被告供陳在卷外，並有彰化縣警察局彰化分
    局查獲涉嫌毒品危害防制條例毒品初驗報告書、彰化縣警察
    局彰化分局搜索扣押筆錄各一紙在卷可按；復參以施用第二
    級毒品甲基安非他命具有成癮性，被告前又已有施用毒品之
    犯行，有其前案紀錄可憑，且經觀察勒戒、強制戒治及刑之
    執行後，仍再次施用毒品，並屢為警查獲，被告顯有難以戒
    斷，且已成癮之情事，故雖被告於九十四年五月三十日、同
    年六月十日及同年七月四日為警查獲前四日以外之施用毒品
    犯行未經採尿鑑驗，然依前開說明，亦應認被告之自白確與
    事實相符，洵堪採信。再查，被告曾因施用毒品案件，經本
    院以九十年度毒聲字第三六二九號裁定移送觀察、勒戒後，
    認無繼續施用毒品之傾向，由臺灣彰化地方法院檢察署檢察
    官於九十一年一月二十三日，以九十年度毒偵字第三九七七
    號為不起訴處分確定；復於九十一年間，又因施用毒品案件
    ，經本院以九十一年度毒聲字第一四七六號裁定送觀察、勒
    戒後，認有繼續施用毒品之傾向，經檢察官聲請，由本院以
    九十一年度毒聲字第二００一號裁定移送戒治處所施予強制
    戒治一年，業於九十二年八月十二日戒治期滿，此部分所犯
    刑事案件部分，則經本院以九十一年度彰簡字第四一九號判
    決判處有期徒刑六月、三月，應執行有期徒刑七月確定（業
    已執行完畢）等情，有該不起訴處分書、判決書、臺灣高等
    法院被告全國前案紀錄表及臺灣彰化地方法院檢察署刑案資
    料查註紀錄表在卷足憑，被告顯係於受強制戒治執行完畢釋
    放後，五年內再犯毒品危害防制條例第十條第一、二項之罪
    ，依同條例第二十三條第二項規定，應依法論科。綜上所述
    ，本件犯罪事證明確，被告前開犯行洵堪認定。
三、核被告甲○○所為，係犯毒品危害防制條例第十條第一項之
    施用第一級毒品罪及同條第二項之施用第二級毒品罪。被告
    為施用毒品而持有第一、二級毒品，其持有之低度行為均應
    為施用之高度行為所吸收，均不另論罪。被告先後多次施用
    第二級毒品之犯行，時間均緊接，所犯又係構成要件相同之
    罪，顯係基於概括犯意反覆為之，為連續犯，應依刑法第五
    十六條規定，以一罪論，並加重其刑。又查被告係自九十四
    年二月某日起至同年七月四日下午一時止，連續施用第二級
    毒品甲基安非他命多次，而公訴人僅就被告於九十四年二月
    間某日起至同年五月三十日止連續施用第二級毒品甲基安非
    他命多次；該未經起訴之部分，與檢察官已提起公訴之部分
    ，因被告係基於概括犯意而為之，具有連續犯之裁判上一罪
    關係，其一部起訴之效力及於全部，故本院自得併予審究，
    併此敘明。又其所犯上開二罪，犯意各別，行為互殊，且犯
    罪構成要件亦不同，應予分論併罰。復查被告曾因違反毒品
    危害防制制條例案件，經本院以九十一年度彰簡字第四一九
    號判決判處有期徒刑六月、三月，應執行有期徒刑七月確定
    ，入監執行，於九十三年三月八日縮短刑期執行完畢等情，
    有臺灣彰化地方法院檢察署刑案資料查註紀錄表及臺灣高等
    法院被告全國前案紀錄表等件在卷可參，被告於受有期徒刑
    之執行完畢後，五年內再犯有期徒刑以上之罪，為累犯，應
    依刑法第四十七條規定，分別加重其刑，並對施用第二級毒
    品部份依法遞加重之。爰審酌被告前曾有施用毒品犯行，經
    送觀察勒戒、強制戒治執行完畢釋放後，猶不知悔改，再施
    用毒品不輟，不僅戕害自身健康，更辜負國家將之視為病人
    ，並施以長時間之戒治處遇之苦心，惟其對他人權益之侵害
    仍屬有限，於本院行準備程序與審理時均已坦承犯行，暨其
    犯罪動機、目的、手段、施用之次數、期間及其智識程度、
    生活狀況等一切情狀，分別量處如主文所示之刑，並定應執
    行刑。扣案之甲基安非他命二包（合計毛重約０點八公克）
    ，係屬第二級毒品，且係供被告施用毒品所用，不問何人所
    有，爰依毒品危害防制條例第十八條第一項前段規定，沒收
    銷燬之。
據上論斷，應依刑事訴訟法第二百七十三條之一第一項、第二百
九十九條第一項前段，毒品危害防制條例第十條第一項、第二項
、第二十三條第二項、第十八條第一項前段，刑法第十一條、第
五十六條、第四十七條、第五十一條第一項第五款，判決如主文
。
本案經檢察官洪英丰到庭執行職務。
中　　華　　民　　國　　94　　年　　11　　月　　7 　　日
                  刑事第一庭          法  官  簡璽容
以上正本證明與原本無異。
如不服本判決，應於判決送達後十日內向本院提出上訴狀 (須附
繕本)。
中　　華　　民　　國　　94　　年　　11　　月　　7 　　日
                                      書記官  王惠嬌
毒品危害防制條例第10條
施用第一級毒品者，處6 月以上5 年以下有期徒刑。
施用第二級毒品者，處 3 年以下有期徒刑。
